最高法院刑事裁定　　　　　　　九十六年度台抗字第七九九號
抗　告　人　甲○○
上列抗告人因違反藥事法案件，不服台灣高等法院中華民國九十
六年十月四日駁回其聲請再審之裁定（九十六年度聲再字第三七
五號），提起抗告，本院裁定如下：
    主  文
抗告駁回。
    理  由
原裁定略以：抗告人（即聲請人）甲○○因違反藥事法案件，對
於原法院九十年度重上更(四)字第九七號刑事確定判決聲請再審，
其聲請意旨略稱：抗告人主張之確實新證據為行政院衛生署藥物
食品檢驗局民國九十三年二月十日藥檢壹字第０九三九三０一八
一一號函送之七十八年十月十九日（七八）藥檢壹字第０一三七
九九號案相關資料，此係本案判決確定後，始由同案被告李瑞章
於更五審九十三年一月二十七日具狀聲請調查證據，由行政院衛
生署藥物食品檢驗局依原審法院九十三年一月三十日指示所製作
之公文書，依刑事訴訟法第一百五十九條之四第一款規定具有證
據能力，其中有關包清干部分，法務部調查局台北縣調查站扣案
之包清干為健康食品 「PROGENE」，行政院衛生署藥物食品檢驗
局卻以藥品之「KARIPON CAPSULES」成分比對，因而認定本案送
驗檢體處方與申請處方記載不符；有關隆奉保「BAN-CAP CAPSUL
ES」部分，扣案之隆奉保因作業員誤貼中文標籤，實際上應為愛
力達藥品「FANEX-CAP CAPSULES」，因此備考三所記載本案送驗
檢體外文名稱FANE與申請書記載BAN-CAP CAPSULES不符之結論，
從而原確定判決以該檢驗成績書結論作為聲請人違反藥事法之證
據，實屬誤會。而此相關資料，係行政院衛生署藥物食品檢驗局
七十八年十月十九日前即已存在之文件資料，抗告人歷審均未聲
請調查，法院亦未職權調查，因此符合新證據之要件，且為公文
書，符合刑事訴訟法第四百二十條第一項第六款之確實性，為此
聲請再審等語。經查：本件抗告人就上開確定判決，前經以上揭
同一原因向本院（即原法院）聲請再審，業經本院（原法院）於
九十六年五月九日以九十五年度聲再更(二)字第四號裁定駁回再審
之聲請，抗告人不服提起抗告，經最高法院於九十六年七月二十
六日以九十六年度台抗字第三四九號裁定駁回而確定在案，有上
開刑事裁定附卷可稽。本件聲請再審意旨，與上開刑事裁定正本
所載之原因實屬同一。因認抗告人不得再以同一原因重為聲請再
審，而予駁回。抗告意旨略以：抗告人前就確定判決聲請再審，
雖經台灣高等法院以九十五年度聲再更(二)字第四號裁定駁回，並
經最高法院九十六年度台抗字第三四九號裁定駁回確定，惟台灣
高等法院上開駁回之裁定理由略謂：「該行政院衛生署藥物食品
檢驗局藥檢壹字第０九三九三０一八一一號函顯非事實審法院於
判決後始行發現而不及調查斟酌之新證據，與刑事訴訟法第四百
二十條第一項第六款規定之再審事由要件不符」，而最高法院上
開駁回抗告之理由略謂：「本件檢驗成績單及本件藥品許可證電
腦列印影本即非刑事訴訟法第四百二十條第一項第六款所稱發現
確實之新證據，原裁定據以駁回抗告人再審之聲請，經核於法尚
無違誤」，顯見台灣高等法院及最高法院係以抗告人聲請程序不
合法而駁回再審之聲請，並未就抗告人提出之證據為實體之判斷
，依最高法院二十五年抗字第二九二號判例意旨，嗣後以同一原
因重行聲請，於法並無不合等語。惟按法院認無再審理由者，應
以裁定駁回之；經前項裁定者，不得更以同一原因聲請再審，刑
事訴訟法第四百三十四條定有明文。本件抗告人以同一原因事由
向原法院聲請再審。原裁定認其再審之聲請為無理由而予駁回，
於法即無違誤。抗告意旨仍執前詞，指摘原裁定不當，難認有理
由，應予駁回。又依卷內資料，聲請人前次依同一事由聲請再審
，係經原法院以其再審聲請無理由而駁回其聲請，並經本院以其
抗告為無理由，而駁回其抗告。抗告意旨引用之本院二十五年抗
字第二九二號判例要旨，與本件情節不同，難以比附援引，附此
敘明。
據上論結，應依刑事訴訟法第四百十二條，裁定如主文。
中　　華　　民　　國　九十六　年　 十二 　月　二十八　日
                      最高法院刑事第十一庭
                          審判長法官  林　永　茂
                                法官  蘇　振　堂
                                法官  蕭　仰　歸
                                法官  何　菁　莪
                                法官  郭　毓　洲
      本件正本證明與原本無異
                                      書  記  官
中　　華　　民　　國　九十七　年　  一  　月　　三　　日
                                                      Ｅ
